臺北高等行政法院裁定　　　　　　　　　　　　　　　　九十二年度再字第七九號
　　再審原告　甲○
右再審原告與被告國防部間因有關國防事務事件，對最高行政法院中華民國九十一年
六月二十日九十一年度判字第一○一九號判決，提起再審之訴，經最高行政法院以九
十二年十一月十三日九十二年度裁字第一五八七號裁定將再審原告主張再審理由有關
行政訴訟法第二百七十三條第十四款之部分移送本院。本院裁定如左：
    主  文
再審之訴駁回。
再審訴訟費用由再審原告負擔。
    理  由
一、按「有左列各款情形之一者，得以再審之訴對於確定終局判決聲明不服。但當事
    人已依上訴主張其事由或知其事由而不為主張者，不在此限：．．．十四、原判
    決就足以影響於判決之重要證物漏未斟酌者。」行政訴訟法第二百七十三條第一
    項第十四款定有明文。即提起再審之訴須有行政訴訟法第二百七十三條第一項各
    款之再審事由，惟基於再審補充性原則，再審之訴之提起，皆以當事人未於上訴
    程序主張其事由，或因不可歸責於己之事由而不為主張者為限，否則仍不許當事
    人據為再審理由。次按再審之訴不合法者，行政法院應以裁定駁回之，行政訴訟
    法第二百七十八條第一項亦定有明文。
二、本件再審原告於民國（下同）八十九年三月二十七日向再審被告申請依兵役法第
    十六條第二項規定，將其在校之軍訓課程折抵役期，經國防部人力司以八十九年
    四月十一日（八九）鍊銪字第八九○○○○四九九六號書函（下稱原處分）否准
    ，再審原告不服，循序提起行政訴訟，經本院以八十九年度訴字第九號（下稱本
    院前程序）判決駁回，再審原告不服，提起上訴，亦經最高行政法院九十一年度
    判字第一○一九號判決（下稱前確定判決），以再審原告於九十年二月九日既已
    服役期滿退伍，則再審被告於八十九年四月十一日否准以軍訓課折抵之原處分業
    經再審被告自行撤銷改為准予折抵三十日致原處分已不存在，自不得對該已撤銷
    之原處分提起本件撤銷之行政訴訟，況依八十九年十一月二十一日公布之兵役法
    施行法第五十二條第一項、第二項規定，再審原告在校授畢之軍訓課程最多僅能
    折抵三十日役期，上開修正之兵役法施行法既在再審原告退伍之九十年二月九日
    以前公布施行，再審原告自應遵行適用，而為判決上訴駁回。
三、茲再審原告以其八十九年三月二十七日向再審被告申請折抵役期時兵役法施行法
    尚未修正，在校之軍訓課程折抵役期尚無三十日之上限，參酌國防部八十九年四
    月六日鍊銪字第八九○○○○四六九五號函，再審被告應予折抵役期四十五日，
    前確定判決有行政訴訟法第二百七十三條第一項第十四款之再審事由，對之提起
    再審之訴云云。惟查上述事由再審原告既得於前訴訟程序對本院前程序判決提起
    上訴時主張之，且其於九十年五月一日向最高行政法院提出之上訴狀中亦已表明
    其事由（見該上訴狀第十三頁四、有為訴外裁判之嫌內並引用其提出本院前程序
    起訴狀證據四可參），揆諸首揭規定及說明，再審原告並非未於上訴程序主張其
    事由，即不應准許再審原告據為再審理由。綜上，本件再審之訴不合法，應予駁
    回。
四、依行政訴訟法第二百七十八條第一項、第一百零四條、民事訴訟法第九十五條、
    第七十八條，裁定如主文。
中　　　華　　　民　　　國　　九十三　　年　　 十一 　　月　　二十四　　日
                 臺 北 高 等 行 政 法 院   第 四 庭
                                    審 判 長 法  官　王立杰
                                             法  官　王碧芳
                                             法  官　胡方新
右為正本係照原本作成。
如不服本裁定，應於送達後十日內向本院提出抗告狀（須按他造人數附繕本）。
中　　　華　　　民　　　國　　九十三　　年　　 十一 　　月　　二十四　　日
                                             書記官  陳幸潔
